Minutes et répertoires du notaire François TOUVENOT, 29 novembre 1721 - 12 mars 1754 (étude XXXVI)
Archives nationales
- Minutes de François TOUVENOT, 29 novembre 1721 - avril 1754; MC/ET/XXXVI/388 - MC/ET/XXXVI/476
  - Minutes. 1730, janvier - 1730, juin, janvier 1730 - juin 1730; MC/ET/XXXVI/412
    - BOISOUX (Alexis) maître menuisier rue Neuve Grange Batelière, par Saint-Eustache § Obligation par laquelle lui et Jean Heros, maître menuisier, s'engagent à rembourser à Messire Antoine Charles Bernard, procureur au Parlement, une somme de 2000 livres, 30 janvier 1730; MC/ET/XXXVI/412
      obligation; Boisoux, Alexis
    - HEROS (Jean) maître menuisier rue Neuve Grange Batelière, paroisse Saint-Eustache § Obligation par laquelle lui et Alexis Boisoux, maître menuisier, s'engagent à rembourser à Messire Antoine Charles Benard, procureur au Parlement une somme de 2000 livres, 30 janvier 1730; MC/ET/XXXVI/412
      obligation; Heros, Jean
    - GOSSELIN (Robert) (Charles) mes menuisiers rue Neuve S. Roch § Bail par .. et consorts, 28 mars 1730; MC/ET/XXXVI/412
      bail; Gosselin, Robert; Gosselin, Charles
    - Potin (Félix), menuisier, rue Neuve Saint-Roch. § Notoriété concernant les enfants de son frère François Potin, maître menuisier des bâtiments du roi, 3 avril 1730; MC/ET/XXXVI/412
      notoriété; Potin, Félix
    - Potain (François), maître menuisier des bâtiments du roi § Notoriété concernant les enfants de .., par son frère Félix Potin, également maître menuisier, 3 avril 1730; MC/ET/XXXVI/412
      notoriété; Potin, François
    - Vente par Pierre Delespine, contrôleur des bâtiments du roi à la machine de Marly, y demeurant, logé au vieux Louvre chez la dame Hardouin, sa belle-mère, et par Jean-Baptiste Dulac et Marie-Anne-Françoise Gabriel, sa femme, demeurant rue de Cléry, à François-Paul de Lacroix-Chevrière, chevalier de Saint-Vallier, demeurant rue des Bons-Enfants, de seize perches de terre inculte, situées à Croissy-Saint-Léonard, près de Chatou, provenant de la succession de [Pierre]-Nicolas Delespine et de sa femme, leurs parents et grands-parents, moyennant 500 livres., 10 mai 1730 - 16 avril 1733; MC/ET/XXXVI/412
      A la suite: 1733, 16 avril. Quittance par Pierre Delespine en son nom et au nom de la dame Dulac, au sieur de Saint-Vallier, de la somme de 500 livres.
      Documents du Minutier central concernant l'histoire de l'art (1700-1750), par Mireille Rambaud, tome I [études XXXVI, LXVIII, LXX, XCI, XCII, CXIII, CXV, CXVIII, soit 1543 actes], Paris, Archives nationales, 1964, p. 41 (instrument de recherche imprimé dématérialisé, certaines notices sont plus détaillées dans la version intégrale accessible en ligne par la rubrique 'Autres instruments de recherche', voir contexte dans le Plan d’orientation général - Notaires de Paris, guides thématiques du Minutier).
    - COLLÉ (Jean-Baptiste) maître menuisier rue de Cléry § Prend en apprentissage Jean-Baptiste Leroy, 12 juin 1730; MC/ET/XXXVI/412
      contrat d'apprentissage; Collé, Jean-Baptiste
    - Menuisier § Marie Nicolas, veuve de P Leroy, écrivain met en apprentissage pour 6 ans son fils Jean-Baptiste, âgé de 14 ans, avec Jean-Baptiste Collé, rue de Cléry. Il sera logé, nourri, sans deniers déboursés, à l'exception des droits., 12 juin 1730; MC/ET/XXXVI/412
      contrat d'apprentissage; Nicolas, Marie; Leroy, P.; Leroy, Jean-Baptiste; Collé, Jean-Baptiste
  - Minutes. 1730, juillet - 1730, décembre, juillet 1730 - décembre 1730; MC/ET/XXXVI/413
    - LECAN (Vincent) maître menuisier rue de Paris, par Saint-Marcel, à Saint-Denis en France § Vente à Jean Bouris, maître charpentier, d'une maison sise rue du Bailly à la Courneuve, 5 juillet 1730; MC/ET/XXXVI/413
      acte de vente; Lecan, Vincent
    - VANDIC (Gaspard Evrard) maître menuisier ébéniste § Testament d'Elisabeth Jollin, veuve de Guillaume Gosselin, maître menuisier, 13 juillet 1730; MC/ET/XXXVI/413
      testament; Vandic, Gaspard Evrard
    - GOSSELIN (Guillaume) maître menuisier, ordinaire des Bâtiments du Roi rue Saint-Roch, par Saint-Eustache § Testament de sa veuve, Elisabeth Jollin, 13 juillet 1730; MC/ET/XXXVI/413
      testament; Gosselin, Guillaume
    - LAFRIQUE (Nicolas) maître maçon entrepreneur du roi § Contrat de mariage de Marie Di Talmini veuve Mallet et de Germain Lévesque, marchand orfèvre joaillerie, 8 septembre 1730; MC/ET/XXXVI/413
      contrat de mariage; Lafrique, Nicolas
    - Poirier (Simon), marchand mercier joaillier § Contrat de mariage de son neveu, Germain Levesque, marchand orfèvre joaillier, qui épouse Marie De Talmini, veuve Mallet, 8 septembre 1730; MC/ET/XXXVI/413
      contrat de mariage; Poirier, Simon; Levesque, Germain; De Talmini, Marie; Mallet (veuve)
    - Levesque (Germain), marchand orfèvre joaillier, rue de la Savaterie, par Saint-Pierre-des-Arcis § Contrat de mariage de .. et de Marie De Talmini, veuve de Charles Mallet, maître et marchand tapissier, 8 septembre 1730; MC/ET/XXXVI/413
      contrat de mariage; Levesque, Germain
    - Levesque (Antoine), marchand orfèvre joaillier § Contrat de mariage de son oncle, Germain Levesque, marchand orfèvre joaillier, qui épouse Marie De Talmini, veuve Mallet., 8 septembre 1730; MC/ET/XXXVI/413
      contrat de mariage; Levesque, Antoine; Levesque, Germain; De Talmini, Marie; Mallet, veuve
    - Levesque (Nicolas Claude), marchand orfèvre § Contrat de mariage de Germain Levesque, son frère, marchand joaillier orfèvre, épousant Marie Di Talmini, veuve Mallet, 8 septembre 1730; MC/ET/XXXVI/413
      contrat de mariage; Levesque, Nicolas Claude; Levesque, Germain; Di Talmini, Marie; Mallet, veuve
    - Levesque (Nicolas), marchand orfèvre joaillier § Contrat de mariage de son fils Germain, marchand orfèvre joaillier, qui épouse Marie Di Talmini, veuve de Charles Mallet, maître et marchand tapissier, 8 septembre 1730; MC/ET/XXXVI/413
      contrat de mariage; Levesque, Nicolas; Levesque, Germain; Di Talmini, Marie; Mallet, Charles, veuve
    - MALLET (Charles) maître et marchand tapissier (veuve demeurant rue N.D. de bonne Nouvelle) § Contrat de mariage de sa veuve, Marie Di Talmini, et de Germain Levesque, marchand orfèvre joaillier, 8 septembre 1730; MC/ET/XXXVI/413
      contrat de mariage; Mallet, Charles
    - DELACOUR (Pierre) maître marchand tapissier § Contrat de mariage de Marie De Talmini veuve Mallet, sa cousine, qui épouse Germain Levesque marchand orfèvre-joaillier, 8 septembre 1730; MC/ET/XXXVI/413
      contrat de mariage; Delacour, Pierre
    - CHIRAT (Claude) maître horloger rue de la Savaterie, en la Cité, paroisse Saint-Pierre-des-Arcis § Prend en apprentissage André Camille Lemarchant, 9 septembre 1730; MC/ET/XXXVI/413
      contrat d'apprentissage; Chirat, Claude
    - Horloger § LEMARCHANT (André Camille), 13 ans fils de François Camille Lemarchant, bourgeois de Paris, dem/t/ rue de la Vannerie, est mis en apprentissage par son père et pour 6 ans, chez Claude Chirat, maître horloger, rue de la Savaterie en la Cité. Il sera nourri, logé, couché, chauffé et son linge sera blanchi, le tout moyennant 400 livres qui seront prélevées sur le legs fait aux enfants de Lemarchant par Dame Marie Maillard veuve de (tourner s.v.p.), 9 septembre 1730; MC/ET/XXXVI/413
    - BROCHETON (César) maître & marchand tapissier sous les piliers de la Tonnellerie § Mariage de .., 17 septembre 1730; MC/ET/XXXVI/413
      contrat de mariage; Brocheton, César
    - Castain (Charles Ignace), marchand orfèvre joaillier, pont Saint-Michel, paroisse Saint-André-des-Arts § Contrat de mariage de .. et de Marie-Anne Dufeu, 22 novembre 1730; MC/ET/XXXVI/413
      contrat de mariage; Castain, Charles Ignace
    - Potain (Félix) fils, maître menuisier, rue Saint-Roch, paroisse Saint-Eustache § Délégation en vue de paiement d'une dette .., 21 décembre 1730; MC/ET/XXXVI/413
      indemnité; Potain, fils, Félix
  - Minutes. 1731, janvier - 1731, avril, janvier 1731 - avril 1731; MC/ET/XXXVI/414
    - BLIN (Vincent) maître menuisier, juré en charge de sa communauté rue Montmartre, par Saint-Eustache. § Ratifie le Contrat d'apprentissage de Louis Jacques Leroy., 9 janvier 1731; MC/ET/XXXVI/414
      contrat d'apprentissage; Blin, Vincent
    - Vattebled (Philippe), maître menuisier, juré en charge de sa communauté, rue des Moineaux, paroisse Saint-Roch § Approuve et signe le Contrat d'apprentissage de Louis Jacques Leroy, 9 janvier 1731; MC/ET/XXXVI/414
      contrat d'apprentissage; Wattebled, Philippe; Leroy, Louis Jacques
    - Menuisier Leroy (Louis Jacques), 14 ans § fils de Pierre Seroy, écrivain, rue de la Poterie, est mis en apprentissage par sa mère, pour 6 ans, avec Nicolas Foliot, maître menuisier, rue de Cléry. Il sera nourri, logé, couché, sans deniers déboursés., 9 janvier 1731; MC/ET/XXXVI/414
      contrat d'apprentissage; Leroy, Louis Jacques; Seroy, Pierre; Foliot, Nicolas
    - FOLIOT (Nicolas) maître menuisier rue de Clery, par N.D. de Bonne Nouvelle § Prend en apprentissage Louis Jacques Leroy, 9 janvier 1731; MC/ET/XXXVI/414
      contrat d'apprentissage; Foliot, Nicolas
    - FOLIOT (Nicolas) maître menuisier rue Neuve de Clery, par N.D. de Bonne Nouvelle § Prend en apprentissage Joseph Couteux, 15 février 1731; MC/ET/XXXVI/414
    - Menuisier Couteux (Joseph), 15 ans § fils de Simon Couteux, jardinier à Belleville, est mis en apprentissage, par son père et pour 6 ans, avec Nicolas Foliot, maître menuisier, rue Neuve de Cléry. Il sera nourri, couché, logé, moyennant 100 livres, 15 février 1731; MC/ET/XXXVI/414
      contrat d'apprentissage; Couteux, Joseph; Couteux, Simon; Foliot, Nicolas
    - CHERPITELLE (Nicolas) maître menuisier rue de Bourgogne, paroisse Saint-Sulpice § Bail du terrain -clos que lui loue, rue d'Argenteuil, Marie Angélique Savart épouse d'Antoine Le Tellier, maître chirurgien, 10 avril 1731; MC/ET/XXXVI/414
      bail; Cherpitelle, Nicolas
  - Minutes. 1731, mai - 1731, août, mai 1731 - août 1731; MC/ET/XXXVI/415
    - Tapissier LOYAL; (François) 19 ans § fils de Claude Pierre Loyal, notaire à Torcy, décédé, est mis en apprentissage de sa mère, et pour 6 ans, chez François Houet, marchand tapissier, rue de Bourbon, Il sera nourri, logé, couché et recevra une chopine de vin par jour, moyennant 500 livres., 2 juin 1731; MC/ET/XXXVI/415
      contrat d'apprentissage; Loyal, François
    - HOUET (François) marchand tapissier rue de Bourbon, paroisse Saint-Laurent § Prend en apprentissage François Loyal, 2 juin 1731; MC/ET/XXXVI/415
      contrat d'apprentissage; Houet, François
    - VANRISSELBERCHE (Jean) maître horloger dit DELISLE pont S. Michel § association entre .. et leur fils horloger., 8 août 1731; MC/ET/XXXVI/415
      Vanrisselberche, Jean
    - VANRISSEL BERGHE (Jean Baptiste) maître horloger pont Saint-Michel à l'enseigne de la Gerbre d'or § Mariage de .. fils de Jean, 8 août 1731; MC/ET/XXXVI/415
      contrat de mariage; Vanrissel Berghe, Jean Baptiste
  - Minutes. 1731, septembre - 1731, décembre, septembre 1731 - décembre 1731; MC/ET/XXXVI/416
    - Dépôt par Claude-Françoise Le Poitevin, épouse séparée de biens de François Bachelier, bourgeois de Paris, des pièces suivantes:, 20 septembre 1731; MC/ET/XXXVI/416
      1727, 1er mars. Devis des travaux de maçonnerie, charpenterie, couverture, menuiserie, serrurerie, carrelage, vitrerie, peinture d'impression à faire pour la construction d'une maison, rue des Portes-Blanches, suivi du marché aux termes duquel Louis Villard, maître maçon entrepreneur, demeurant rue et porte Sainte-Victoire, s'engage envers ladite dame Le Poitevin, à faire les travaux et à les terminer dans un délai de neuf mois, moyennant 35.000 livres, dont 18.000 livres lui seront payées au fur et à mesure de l'avancement de la construction, et 17.000 livres après son achèvement, à savoir: 5.000 livres six mois après la réception et 12.000 en quatre versements annuels de 3.000 livres. (Acte sous seing privé.).
      - Plan du terrain sur lequel doit être bâtie la maison. Plans du rez de-chaussée et du premier étage.
      Élévation.
      Documents du Minutier central concernant l'histoire de l'art (1700-1750), par Mireille Rambaud, tome I [études XXXVI, LXVIII, LXX, XCI, XCII, CXIII, CXV, CXVIII, soit 1543 actes], Paris, Archives nationales, 1964, p. 446 (instrument de recherche imprimé dématérialisé, certaines notices sont plus détaillées dans la version intégrale accessible en ligne par la rubrique 'Autres instruments de recherche', voir contexte dans le Plan d’orientation général - Notaires de Paris, guides thématiques du Minutier).
    - BALTHAZARD horloger 1 pendule sonnante, boîte marqueterie d'écaille 150 l. § Inv. Jacques Cauchy, contrôleur des rentes de l'Hôtel de ville, 29 novembre 1731; MC/ET/XXXVI/416
  - Minutes. 1732, janvier - 1732, avril, janvier 1732 - avril 1732; MC/ET/XXXVI/417
    - SANSON (Charles) Exécuteur des arrêts et sentences criminelles. § Mariage de sa veuve avec J.B. Barré, commis à l'exécution., 15 avril 1732; MC/ET/XXXVI/417
      Fichier dit 'général' XVIIe-XVIIIe siècles, par le personnel du Minutier, 1954-1999 ( fichier papier entièrement dématérialisé; voir contexte dans le Plan d’orientation général - Notaires de Paris, guides thématiques du Minutier).
      contrat de mariage; Sanson, Charles
    - DELAGARDE (Jean) tourneur en bois rue N.D de Bonne Nouvelle § Transport de rente, 21 avril 1732; MC/ET/XXXVI/417
      transport de droits; Delagarde, Jean
    - Testament de Nicolas Monthéan, sculpteur ordinaire du roi, demeurant rue de la Chanvrerie., 26 avril 1732; MC/ET/XXXVI/417
      Documents du Minutier central concernant l'histoire de l'art (1700-1750), par Mireille Rambaud, tome I [études XXXVI, LXVIII, LXX, XCI, XCII, CXIII, CXV, CXVIII, soit 1543 actes], Paris, Archives nationales, 1964, p. 291 (instrument de recherche imprimé dématérialisé, certaines notices sont plus détaillées dans la version intégrale accessible en ligne par la rubrique 'Autres instruments de recherche', voir contexte dans le Plan d’orientation général - Notaires de Paris, guides thématiques du Minutier).
  - Minutes. 1732, mai - 1732, août, mai 1732 - août 1732; MC/ET/XXXVI/418
    - HANEUZE (Jacques) maître marbrier rue Poissonnière § Inv. après décès, 15 mai 1732; MC/ET/XXXVI/418
      inventaire; Haneuze, Jacques
    - BELACHE (François Claude) maître et marchand tapissier rue Hautefeuille, paroisse Saint-André-des-Arcs § Compte de gestion et d'administration des successions de Claude Mallet, sa femme et leur fils, présenté cohéritiers par Jean Isaac Mallet, marchand mercier, bourgeois de Paris., 15 mai 1732; MC/ET/XXXVI/418
      Belache, François Claude
    - Levesque (Germain), marchand orfèvre joaillier, rue Montmartre, par Saint-Eustache § Compte de gestion et administration des successions de Claude Mallet, de sa femme et de Claude leur fils, présenté à ses cohéritiers par Jean-Isaac Mallet, marchand mercier, bourgeois de Paris., 15 mai 1732; MC/ET/XXXVI/418
      compte; partage; Levesque, Germain
    - MALLET (Charles) marchand maître tapissier § Compte d'administration et gestion des successions de Claude Mallet et sa femme et de Claude Mallet leur fils, présenté à ses cohéritiers par Jean-Isaac Mallet, marchand mercier, bourgeois, de Paris., 15 mai 1732; MC/ET/XXXVI/418
      Mallet, Charles
    - PREVOST (Isaac Paul) maître et marchand tapissier § Compte de gestion et administration des successions de Claude Mallet, de sa femme et de leur fils Claude, présente à ses cohéritiers par Jean Isaac Mallet, marchand mercier, bourgeois de Paris., 15 mai 1732; MC/ET/XXXVI/418
      Prevost, Isaac Paul
    - Signature de Claude Nicque au contrat de mariage entre Philippe François Arnoult, sculpteur marbrier, fils de sa femme, Marie-Catherine Caqué, et de défunt François Arnoult, marchand épicier, premier mari de ladite dame, et Anne-Perrette Jacquemart, fille de François Jacquemart, maître charpentier, demeurant rue Poissonnière., 8 juin 1732; MC/ET/XXXVI/418
    - Arnoult (Philippe-François) sculpteur-marbrier § mariage, 8 juin 1732; MC/ET/XXXVI/418
      contrat de mariage; Arnoult, Philippe-François
    - GARNIER (Joseph) maître coutelier § Contrat de mariage de Bon Jacquot, son beau-frère, et de Claude Geneviève Bouchenot, 20 août 1732; MC/ET/XXXVI/418
      contrat de mariage; Garnier, Joseph
    - JACQUOT (Bon) compagnon - coutelier rue de Naples, faubg Saint-Antoine, paroisse Sainte-Marguerite § Contrat de mariage de .. et de Claude Geneviève Bouchenot, 20 août 1732; MC/ET/XXXVI/418
      contrat de mariage; Jacquot, Bon
    - JACQUOT (Louis François) maître coutelier (veuve dem/t/, rue de la Grande Truanderie, par Saint-Eustache) § Contrat de mariage de Bon Jacquot son fils, compagnon-coutellier, qui épouse Claude Geneviève Bouchenot., 20 août 1732; MC/ET/XXXVI/418
      contrat de mariage; Jacquot, Louis François
    - JACQUOT (Louis Nicolas) coutelier § Contrat de mariage de Bon Jacquot, son frère, et de Claude Geneviève Bouchenot, 20 août 1732; MC/ET/XXXVI/418
      contrat de mariage; Jacquot, Louis Nicolas
    - DUBOIS (Antoine) compagnon menuisier § Contrat de mariage de Bon Jacquot, compagnon coutellier, et de Claude Geneviève Bouchenot, 20 août 1732; MC/ET/XXXVI/418
      contrat de mariage; Dubois, Antoine
    - LEFEVRE (Alexis) maître menuisier § Contrat de mariage de Bon Jacquot, compagnon coutellier, et de Claude Geneviève Bouchenot, 20 août 1732; MC/ET/XXXVI/418
      contrat de mariage; Lefevre, Alexis
    - Simon (Charles), compagnon menuisier § Contrat de mariage de Bon Jacquot, compagnon coutelier, son neveu, et de Claude-Geneviève Bouchenot, 20 août 1732; MC/ET/XXXVI/418
      contrat de mariage; Simon, Charles
  - Minutes. 1732, septembre - 1732, décembre, septembre 1732 - décembre 1732; MC/ET/XXXVI/419
    - DESCHAMPS (Henry) marbrier rue Poissonnière, par. N.D. de Bonne Nouvelle § Vente à .. par sa mère, Geneviève de Mouye des hangars, marbres et outils de marbriers ayant appartenu à Jacques Haneuse, maître marbrier, son second mari, 27 octobre 1732; MC/ET/XXXVI/419
      acte de vente; Deschamps, Henry
    - HANEUSE (Jacques) voir lanquse maître marbrier (veuve dem/t/ rue Poissonnière, par N.D. de Bonne Nouvelle) § Vente, par Geneviève de Mouy sa veuve, des hangars, outils, marbres lui ayant appartenu, à Henry Deschamps, marbrier, son fils né d'un premier mariage avec Louis Deschamps, maître marbrier, 27 octobre 1732; MC/ET/XXXVI/419
      contrat de mariage; acte de vente; Haneuse, Jacques
    - DESCHAMPS (Louis) maître marbrier § Vente par sa veuve, Geneviève de Mouy, à Henry Deschamps son fils, marbrier, des hangars, marbres et outils de marbrier ayant appartenu à son second mari, Jacques Haneuse, maître marbrier, 27 octobre 1732; MC/ET/XXXVI/419
      acte de vente; Deschamps, Louis
    - Constitution par les époux Leprince au profit d'Élisabeth et Marie Leprince, filles de défunts François Leprince, leur fils, et Marie-Françoise Adam, de 228 livres 2 sols de rente au principal de 5.762 livres chacune, afin de leur donner l'équivalent des 10.000 livres dont ils ont doté leur fille Marie-Élisabeth Leprince, femme de Louis Trouard., 2 décembre 1732; MC/ET/XXXVI/419
    - HEROS (Jean) maître menuisier rue Grange Batelière, paroisse Saint-Eustache § Prend en apprentissage Jean Bonnardot, 7 décembre 1732; MC/ET/XXXVI/419
      contrat d'apprentissage; Heros, Jean
    - Menuisier Bonnardot (Jean), 25 ans § fils de Jean Bonnardot, maître charron à Sully, se met en apprentissage pour 6 ans, chez Jean Heros, maître menuisier, rue Grange Batelière. Il sera nourri, logé, couché, blanchi, de son gros et menu linge, moyennant 200 livres, 7 décembre 1732; MC/ET/XXXVI/419
      contrat d'apprentissage; Bonnardot, Jean; Heros, Jean
  - Minutes. 1733, janvier - 1733, juin, janvier 1733 - juin 1733; MC/ET/XXXVI/420
    - Verani de Varennes, marchand joaillier, bourgeois de Paris, Grande Cour du Palais § Procuration donnée par Marie Barrois veuve de .. et cons Mts Verain de Varenne, 7 janvier 1733; MC/ET/XXXVI/420
      procuration; Verani de Varennes (M.); Barrois, Marie
  - Minutes. 1733, juillet - 1733, décembre, juillet 1733 - décembre 1733; MC/ET/XXXVI/421
    - Inventaire après décès de Jean-François Félibien, architecte. Voir à ce nom. Les tableaux (nos 74 à 116 et 144 à 172) sont estimés par André Tramblin et Simon-Michel Liégeois, maîtres peintres, officiers de l'Académie de peinture, (Saint-Luc), demeurant quai de la Mégisserie., 13 juillet 1733; MC/ET/XXXVI/421
      65 tableaux sans noms d'auteurs, peints sur toile, sur bois ou sur cuivre, prisés entre 3 et 120 livres: sujets religieux, 25; mythologie, 4; histoire ancienne, 2; portraits, 14 (Louis XIV, Le Grand Condé, l'Abbé de Rancé, Bignon, Le Peletier, etc.); allégories, 3; genre, 3; paysages, fleurs et fruits, 14.
      A la suite de l'inventaire, à la date du 11 août 1733, il est fait mention de la vente 'de la main à la main' par les parties, en cours d'inventaire, d'un grand tableau: Le Retour de Jacob de chez Laban, b. b. d., moyennant 600 livres (dans l'inventaire, n° 84, le tableau est estimé 70 livres).
      A la date du 7 septembre 1741, déclaration du sieur de La Chesnaye, comme procureur de sa mère, qui reconnaît que la veuve de Jean-François Félibien lui a remis trois grands tableaux (nos 77, 78 et 79 de l'inventaire et six petits nos 74, 77 (sic), 81, 90, 94, 152), et qui déclare ladite dame de La Chesnaye redevable à la succession de la somme de 3.000 livres, valeur desdits tableaux. (Dans l'inventaire les tableaux sont estimés entre 6 et 18 livres.).
      PLANCHES, ESTAMPES ET DESSINS.
      Les estampes, plans, dessins, planches de cuivre, manuscrits (nos 425 à 486 de l'inventaire) sont estimés par Nicolas Gautrot, maître peintre, demeurant quai de la Mégisserie, et par le sieur Bauche, libraire.
      Planches gravées (nos 425 à 442):
      Une planche représentant André Félibien le père ... 100 s.
      Cinq planches servant pour le Dictionnaire d'architecture, sculpture et peinture ... 50 l.
      Sept planches servant pour les Plans et descriptions des maisons de Pline ... 11 l.
      Quatre planches représentant les Façades des hôtels de Jars et la fontaine des Saints-Innocents ... 12 l.
      Quatre planches représentant les Profils et élévations du portail de Saint-Germain et de l'église des Feuillants ... 20 l.
      Une planche représentant l'Abbaye de la Trappe ... 3 l.
      Six planches représentant les Profils et élévations des portails de l'église de Sainte-Marie, et Saint-Antoine, de Saint-Nicolas-du-Chardonnet et du Noviciat des Jésuites ... 30 l.
      Trente planches représentant plusieurs Emblèmes, devises et morales chrétiennes ... 50 l.
      Trente-cinq planches représentant les Habillements des nations différentes ... 40 l.
      Une grande planche représentant le Pont-Royal ... 3 l.
      Quatorze petites planches pour servir à la Description de Versailles par M. Félibien ... 12 l.
      Une planche représentant la Carte de la Terre Sainte ... 4 l.
      Une autre représentant Vénus ... 30 l.
      Quatre planches servant pour des jetons et autres figures ... 3 l.
      Sept petites planches représentant des Figures de l'Ancien Testament ... 2 l.
      Deux grandes planches représentant des Vues de maisons ... 3 l.
      Vingt-quatre planches grandes et petites représentant des morceaux d'architecture, vignettes, lettres ... 10 l.
      Une planche, représentant Un Empereur dans un char .. 20 l.
      Les estampes (nos 443 à 485) représentent des sujets divers (architectures, maisons royales, vues de villes de Hollande, portraits, etc.), sans noms de peintres ni de graveurs, à l'exception des articles suivants:
      Un paquet d'estampes de Van Dyck, Callot et autres... 8 l.
      Un paquet de Vues de Perelle et autres ... 6 l.
      Les Misères de la guerre, de Callot ... 4 l.
      Un paquet des Cris de Rome, de Carrache ... 6 l.
      Un paquet de Paysages de Rubens et autres ... 9 l.